臺灣新竹地方法院刑事判決
111年度簡上字第54號
上  訴  人  
即  被  告  沈文煙


上列上訴人即被告犯過失傷害案件，不服本院新竹簡易庭於民國
111 年3 月31日所為之111 年度竹簡字第24號第一審刑事簡易判
決（聲請簡易判決處刑案號：臺灣新竹地方檢察署檢察官110 年
度偵字第14008 號），提起上訴，本院管轄之第二審合議庭判決
如下：
    主  文
上訴駁回。
沈文煙緩刑貳年。
    事  實
一、沈文煙於其位於新竹市○○區○○路0 段000巷000號之住處
　　，飼養黑色土狗2 隻，負有防止其所飼養動物無故侵害他人
　　之生命、身體、自由、財產之法律上作為義務，是以應注意
　　為防免所養之該黑色土狗2 隻傷害他人之身體，應採取為該
　　黑色土狗2 隻繫上適足長度狗鍊或繩索牽引、或設置狗籠、
　　柵欄隔離、抑或戴上狗嘴套等適當之防護措施，以防止該黑
　　色土狗2 隻攻擊他人而發生危險，而依當時情形，並無不能
　　注意之情事，其竟疏未注意及此，並未採取前開隔離或適當
　　防護措施，嗣於民國110 年10月31日16時許，適黃玉美行經
　　該處時，突遭沈文煙所飼養上揭土狗撕咬，致黃玉美受有左
　　腳狗咬傷之傷害。
二、案經黃玉美訴由新竹市警察局第三分局報請臺灣新竹地方檢
　　察署檢察官偵查聲請簡易判決處刑。
    理  由
一、按被告以外之人於審判外之言詞或書面陳述，除法律有規定
    者外，不得作為證據；又被告以外之人於審判外之陳述，雖
    不符合同法第159 條之1 至第159 條之4 之規定，但經當事
    人於審判程序同意作為證據，法院審酌該言詞陳述或書面陳
    述作成時之情況，認為適當者，亦得為證據；又當事人、代
    理人或辯護人於法院調查證據時，知有第159 條第1 項不得
    為證據之情形，而未於言詞辯論終結前聲明異議者，視為有
    前項之同意，刑事訴訟法第159 條第1 項、第159 條之5 分
    別定有明文。查本判決下列所引用之各項證據方法之證據能
    力，被告及檢察官於準備程序均未予爭執（見簡上字第54號
　　卷第55、73至77頁），且迄至言詞辯論終結前亦未再聲明異
　　議，本院審酌上開供述證據作成時，並無違法或不當之情況
　　；另其餘所依憑判斷之非供述證據，亦無證據證明係違反法
　　定程序所取得，且並無刑事訴訟法第159 條之4 顯有不可信
　　之情況，或其他不得作為證據之情形；且上開各該供述證據
　　及非供述證據又均無證明力明顯過低之情形，復均經本院於
　　審判程序依法進行調查，並予以當事人辯論，被告之訴訟防
　　禦權已受保障，因認上開供述證據及非供述證據等證據方法
　　，均適當得為證據，依刑事訴訟法第159 條之5 之規定，應
　　認均有證據能力。
二、訊據被告沈文煙對於前揭事實坦承不諱（見簡上字第54號卷
　　第54、73、77頁），並經告訴人黃玉美於警詢及偵訊時指訴
　　綦詳（見偵字第14008 號卷第10至12、38、39頁），且有警
　　員徐志明於110 年11月10日所出具之職務報告1 份、指認犯
　　罪嫌疑人紀錄表1 份、新竹國泰綜合醫院所出具之診斷證明
　　書1 份、現場照片及前述黑色土狗照片共11幀、網路地圖1
　　張及新竹市地政事務所土地所有權狀影本2 份等在卷足稽（
　　見偵字第14008 號卷第6 、13至20、40至49頁），足認被告
　　之自白核與事實相符而堪以採信，從而本案事證明確，被告
　　所為前揭過失傷害犯行洵堪認定，應予依法論科。
三、核被告沈文煙所為，係犯刑法第284 條前段之過失傷害罪。
　　又上訴人即被告之上訴意旨略以：我認罪，我已經跟告訴人
　　達成和解，和解金額已經付清，希望法院輕判等語（見簡上
　　字第54號卷第54、78頁）。按量刑之輕重，係事實審法院得
　　依職權自由裁量之事項，茍已斟酌刑法第57條各款所列情狀
　　而未逾越法定刑度，則不得遽指為違法；又刑罰之量定屬法
　　院自由裁量之職權行使，但仍應審酌刑法第57條所列各款事
　　由及一切情狀，為酌量輕重之標準，並非漫無限制；在同一
　　犯罪事實與情節，如別無其他加重或減輕之原因，下級法院
　　量定之刑，亦無過重或失輕之不當情形，則上級法院對於下
　　級法院之職權行使，原則上應予尊重，此有最高法院80年度
　　臺非字第473 號、75年臺上字第7033號、72年度臺上字第66
　　96號、72年度臺上字第3647號及85年度臺上字第2446號等判
　　決意旨可資參照。經查，原審認被告所為前揭過失傷害犯行
　　事證明確，適用刑事訴訟法第449 條第1 項、第3 項、第45
　　4 條第2 項之規定，並審酌卷內所有資料等一切情狀，判處
　　被告拘役30日，如易科罰金，以新臺幣1000元折算1 日，認
　　事用法均無違誤，所量刑度亦稱妥適，是以尚難逕認原審量
    刑有何違誤，或有何濫用權限或顯然失輕之情事。揆諸上開
　　說明，本院對原審之職權行使，自當予以尊重，非可任意指
　　摘與撤銷，被告據以上訴指摘原判決量刑過重等語，顯不足
　　取。從而，被告之上訴意旨指摘原審判決不當，核屬無理由
　　，應予駁回。
四、末查被告前未曾受有期徒刑以上刑之宣告等情，有臺灣高等
　　法院被告前案紀錄表1 份在卷可稽（見簡上字第54號卷第80
　　頁），其因一時疏失，致罹刑章，於本院審理時坦承犯行，
　　且與告訴人黃玉美達成民事和解，並已給付全部賠償款項，
　　告訴人表示願意原諒被告等情，有本院調解程序筆錄、調解
　　筆錄及本院公務電話紀錄表各1 份在卷足佐（見簡上字第54
　　號卷第45至49頁），本院考量被告經此偵、審程序之教訓，
　　當知所警惕，認其應無再犯之虞，本院認其所受宣告之刑以
　　暫不執行為適當，爰依刑法第74條第1 項第1 款規定，宣告
　　緩刑2 年，以啟自新。
據上論斷，應依刑事訴訟法第455 條之1 第1 項、第3 項、第36
8 條，刑法第74條第1 項第1 款，判決如主文。
本案經檢察官廖啟村聲請簡易判決處刑，檢察官陳亭宇及孫立婷
到庭執行職務。
中　　華　　民　　國　　111 　年　　9 　　月　　30　　日
                  刑事第一庭    審判長法  官   楊麗文
                                      法  官   王凱平
　　　　　　　　　　　　　　　　　　　法  官   楊惠芬
以上正本證明與原本無異。
不得上訴。
中　　華　　民　　國　　111 　年　　10　　月　　3 　　日
　　　　　　　　　　　　　　　　　　　書記官   李艷蓉
附錄本案論罪科刑法條全文：
刑法第284 條：
因過失傷害人者，處一年以下有期徒刑、拘役或十萬元以下罰金
；致重傷者，處三年以下有期徒刑、拘役或三十萬元以下罰金。